【裁判字號】    99,易,3632
【裁判日期】    991216
【裁判案由】    毒品危害防制條例
【裁判全文】
臺灣臺中地方法院刑事判決              99年度易字第3632號
公  訴  人  臺灣臺中地方法院檢察署檢察官
被      告  莊康騰
上列被告因違反毒品危害防制條例案件，經檢察官提起公訴（99
年度毒偵字第3736號），被告於準備程序中就被訴事實為有罪之
陳述，經告以簡式審判之旨，並聽取意見後，本院合議庭裁定由
受命法官獨任進行簡式審判程序，判決如下：
    主    文
莊康騰施用第二級毒品，累犯，處有期徒刑肆月，如易科罰金，
以新臺幣壹仟元折算壹日。
    犯罪事實
一、莊康騰前於民國96年間，因施用毒品案件，經本院裁定令入
    勒戒處所實施觀察、勒戒，因認有繼續施用毒品之傾向，再
    裁定令入戒治處所施以強制戒治，於97年8月18日執行完畢
    釋放；另於96年間，因竊盜案件，經本院臺中簡易庭以96年
    度中簡字第481號分別判處有期徒刑5月、3月，嗣經本院以
    96年度中簡上字第286號駁回上訴確定；又因竊盜案件，經
    本院以96年度簡字第126號判處有期徒刑6月確定；再因竊盜
    案件，經本院以96年度中簡字第1815號分別判處有期徒刑4
    月、3月確定，上開5罪嗣經分別減為有期徒刑2月又15日、1
    月又15日、3月、2月、1月又15日，並經定應執行刑為有期
    徒刑9月，於98年2月7日執行完畢。詎猶不知戒惕，竟復基
    於施用第二級毒品之犯意，於99年9月9日凌晨1時回溯96小
    時內之某時（不含警力拘束之時間），在不詳處所，以將甲
    基安非他命放入玻璃球吸食器點火燃燒生煙吸取煙氣之方式
    ，施用第二級毒品甲基安非他命1次。嗣因莊康騰另涉嫌竊
    盜案件，為警於99年9月8日晚上11時30分許，在臺中市○○
    區○○路1段267號3樓之1查獲，嗣經莊康騰同意採集其尿液
    送驗，結果呈安非他命、甲基安非他命陽性反應，而查悉上
    情。
二、案經臺中市警察局第二分局報告臺灣臺中地方法院檢察署檢
    察官偵查起訴。
    理    由
一、訊據被告莊康騰對其於前揭時、地，施用第二級毒品甲基安
    非他命1次之犯罪事實坦承不諱，且其為警查獲時，所採尿
    液經送往中山醫學大學附設醫院檢驗科藥物檢測中心檢驗結
    果，呈安非他命、甲基安非他命陽性反應等情，有中山醫學
    大學附設醫院檢驗科藥物檢測中心出具之尿液檢驗報告1紙
    存卷可稽。而按人體施用安非他命後，主要代謝物中有未改
    變形態之安非他命，而無甲基安非他命之代謝物；而人體施
    用甲基安非他命後，主要代謝物中會呈甲基安非他命及安非
    他命陽性反應，有法務部調查局93年5月4日調科壹字第0936
    2413980號函釋足參。又按甲基安非他命經口服投與後約百
    分之70於24小時內自尿中排出，約百分之90於96小時內自尿
    中排出，由於目前國內尿液中甲基安非他命之檢驗僅為鑑定
    其是否呈陽性反應尚未定其含量，且甲基安非他命成分之檢
    出與其投與方式，投與量、個人體質、採尿時間與檢測儀器
    之精密度等諸多因素有關，因此僅憑尿液中呈安非他命陽性
    反應，並無法確實推算吸食時間距採集時間之長短，惟依上
    述資料推斷，最長可能不會超過4日，有行政院衛生署藥物
    食品檢驗局於81年2月8日81藥檢壹字第1156號函示可稽。顯
    見被告關於曾於上開時、地施用第二級毒品甲基安非他命1
    次之自白，應與事實相符。
二、被告前於96年間，因施用毒品案件，經本院裁定令入勒戒處
    所實施觀察、勒戒，因認有繼續施用毒品之傾向，再裁定令
    入戒治處所施以強制戒治，於97年8月18日執行完畢釋放，
    其於5年內再犯本案施用第二級毒品罪，依毒品危害防制條
    例第23條第2項之規定，應依法追訴處罰。本案事證明確，
    被告施用第二級毒品甲基安非他命1次之犯行，均洵堪認定
    ，應依法論科。
三、核被告莊康騰所為，係犯毒品危害防制條例第10條第2項之
    施用第二級毒品罪。被告因施用而持有毒品行為，本應以持
    有論，惟持有後進而施用，其持有之低度行為應被施用之高
    度行為所吸收，故不再另論其持有毒品罪。被告前於96年間
    ，因竊盜案件，經本院臺中簡易庭以96年度中簡字第481號
    分別判處有期徒刑5月、3月，嗣經本院以96年度中簡上字第
    286號駁回上訴確定；又因竊盜案件，經本院以96年度簡字
    第126號判處有期徒刑6月確定；再因竊盜案件，經本院以96
    年度中簡字第1815號分別判處有期徒刑4月、3月確定，上開
    5罪嗣經分別減為有期徒刑2月又15日、1月又15日、3月、2
    月、1月又15日，並經定應執行刑為有期徒刑9月，於98年2
    月7日執行完畢之事實，有臺灣高等法院被告前案紀錄表在
    卷可參，其於受有期徒刑之刑執行完畢後，5年以內故意再
    犯本案有期徒刑以上之罪，為累犯，應依刑法第47條第1項
    之規定，加重其刑。爰審酌被告施用毒品，於前經觀察、勒
    戒、強制戒治後，仍不知戒惕，一再施用，無視於毒品對於
    自身健康之戕害及國家對於杜絕毒品犯罪之禁令，不知戒除
    惡習，自應予相當之非難，惟念及被告坦承犯行，犯後態度
    尚稱良好，其施用毒品並無危害他人及其犯罪之動機、手段
    及目的等一切情狀，量處如主文所示之刑，並諭知易科罰金
    之折算標準，以示懲儆。另扣案之殘渣袋1個，雖在被告上
    開住處查獲，惟被告否認為其所有，且陳稱其並非以扣案之
    殘渣袋做為本案施用第二級毒品之用，復無積極證據證明該
    扣案之殘渣袋確係被告所有或為其供施用本案第二級毒品用
    之物，爰不為沒收之諭知。另扣案之行動電話2支（含SIM卡
    2張），被告否認與施用毒品有關，復無積極證據足證與本
    案被告施用第二級毒品相關連，自不另為沒收之宣告，附此
    說明。
據上論斷，應依刑事訴訟法第273條之1第1項、第299條第1項前
段，毒品危害防制條例第10條第2項，刑法第11條前段、第47條
第1項、第41條第1項前段，判決如主文。
本案經檢察官戚瑛瑛到庭執行職務。
中    華    民    國    99    年    12    月    16    日
                 刑事第八庭        法  官  李慧瑜
以上正本證明與原本無異。
如不服本判決應於收受判決後10日內向本院提出上訴書狀，並應
敘述具體理由；其未敘述上訴理由者，應於上訴期間屆滿後20日
內向本院補提理由書（均須按他造當事人之人數附繕本）「切勿
逕送上級法院」。
                                   書記官  張雅慧
中    華    民    國    99    年    12    月    16    日
附錄本判決論罪科刑法條
毒品危害防制條例第10條：
施用第一級毒品者，處6月以上5年以下有期徒刑。
施用第二級毒品者，處3年以下有期徒刑。

司法院資訊處製作；財團法人民間司法改革基金會備份。
